臺灣板橋地方法院交通事件裁定　　　　　　　　　九十一年度交聲字第一四九五號
　　原處分機關　臺北市交通事件裁決所
　　受處分人即
　　異　議　人　甲○○　男　六十三歲（民國二十八年十二月十一日生）
右列受處分人即異議人因違反道路交通管理處罰條例案件，對於台北市交通事件裁決
所中華民國九十一年九月二日所為之處分（原處分案號：北市裁三字第裁二二─ＡＸ
Ｘ０一七四三八號）聲明異議，本院裁定如左：
    主  文
異議駁回。
    理  由
一、原處分機關處分意旨略以：受處分人即異議人甲○○於民國九十一年十二月十一
    日上午八時二十分許，駕駛車牌號碼Ｕ二─二０三號營業小客車沿台北市○○○
    道北往南第二線車道行駛至雙園街口，其右前車頭與沿雙園街西向東行駛之車牌
    號碼ＡＫＲ─七五一號重型機車左前車頭相撞而肇事，經警舉發「（一）闖紅燈
    。（二）違反道路交通安全規則肇事致人受傷」之規定。原處分機關即依道路交
    通管理處罰條例第五十三條、第六十一條第三項之規定，裁處受處分人即異議人
    罰鍰新台幣（下同）二千七百元，吊扣駕駛執照三個月，並依同條例第六十三條
    第一項記違規點數三點，限於九十一年十月二日前繳納，並註明上開罰鍰不繳納
    之處分。
二、受處分人即異議人異議意旨則以：受處分人即異議人於九十一年七月九日上午八
    時二十分許，駕駛車牌號碼Ｕ二─二０三號營業小客車沿台北市○○○道第二車
    道營業中與車牌號碼ＡＫＲ─七五一號重型機車擦撞，分明是車牌號碼ＡＫＲ─
    七五一號重型機車闖紅燈，但台北市交通事件裁決書卻是受處分人即異議人闖紅
    燈，請撤銷裁決之罰鍰，而聲明異議。
三、按汽車駕駛人，行經有燈光號誌管制之交叉路口闖紅燈者，處一千八百元以上五
    千四百元以下罰鍰；汽車駕駛人，駕駛汽車違反道路交通安全規則，因而肇事致
    人受傷者，吊扣其駕駛執照三個月至六個月，道路交通管理處罰條例第五十三條
    、第六十一條第三項分別訂有明文。
四、經查：受處分人即異議人雖矢口否認有何前開違規情形，辯稱乃是車牌號碼ＡＫ
    Ｒ─七五一號重型機車闖紅燈，而非其闖紅燈云云。惟本件確實係因受處分人即
    異議人甲○○於九十一年十二月十一日上午八時二十分許，駕駛車牌號碼Ｕ二─
    二０三號營業小客車沿台北市○○○道北往南第二線車道行駛至雙園街口，闖紅
    燈而與王陳美玉所騎乘之車牌號碼ＡＫＲ─七五一號重型機車左前車頭相撞，致
    王陳美玉受有左手擦傷、左右腳擦傷等傷害之事實，業據被害人王陳美玉於台北
    市政府警察局萬華分局九十一年七月九日上午九時四十分許調查中明確指稱：其
    於前開時間騎乘車牌號碼ＡＫＲ─七五一號重型機車沿雙園街西往東行駛至肇事
    路口時，因紅燈臨停後，因號誌已完全變綠燈，其車剛要起步行駛時，突然一部
    車牌號碼Ｕ二─二０三號營業小客車沿艋舺大道北往南，一直闖紅燈衝過來，對
    方的左前車頭擦撞其車的左前車頭，導致其車轉向倒地受傷肇事等語。其於是日
    晚間九時三十分許偵訊時仍稱係受處分人即異議人闖紅燈撞擊騎重型機車。證人
    林國華即目擊證人亦於前開交通分隊九十一年七月九日調查中證稱：其於是日上
    午八時二十分許騎乘重型機車沿雙園街西往東方向行駛到艋舺大到時等紅燈，並
    於號誌變綠燈時其車要起步時，目睹其前方車牌號碼ＡＫＲ─七五一號重型機車
    也是綠燈起步與其同向，突然一部車牌號碼Ｕ二─二０三號營業小客車沿艋舺大
    道北往南闖紅燈擦撞前開重型機車，上開營業小客車的右前翼子板擦撞機車的前
    車頭而肇事等語。其於九十一年九月二十五日晚間十時許，在台北市政府警察局
    萬華分局偵訊中仍證稱受處分人即異議人之前開計程車沿艋舺大道由北往南闖紅
    燈至快路中心時擦撞被害人重型機車前車頭，核與被害人所述情節相符。參諸受
    處分人即異議人於前開交通分隊九十一年七月九日上午九時二十分許調查中尚且
    自承：其駕駛車牌號碼Ｕ二─二０三號營業小客車沿艋舺大道北往南行駛第二車
    道，於肇事地點因前方號誌是黃燈變紅燈時，其車已駛過停止線內，就順著這個
    號誌通過，行駛道路中時，突然一部車牌號碼ＡＫＲ─七五一號重型機車沿雙園
    街西往東行駛過來，其不知道對方號誌，由對方的左前車頭擦撞其車的右前車頭
    肇事等語。亦即至少其於其應行方向為紅燈時仍行駛入前開交岔路口，且並不清
    楚被害人方向之號誌為何。其於九十一年九月七日下午二時許在台北市政府警察
    局萬華分局偵訊時，始矢口否認有何違規，翻異其詞辯稱其行駛方向是綠燈。綜
    上所述，受處分人即於前開時地駕駛車牌號碼Ｕ二─二０三號營業小客車闖紅燈
    擦撞被害人之重型機車之事實，已據被害人指述歷歷，亦據目擊證人林國華證述
    屬實，而前開目擊證人與受處分人即異議人素昧平生，當無攀誣構陷受處分人即
    異議人之理，前開證人證述並無瑕疵，堪信為真。反觀受處分人即異議人所述則
    前後不一，顯有嗣後辯稱乃是被害人闖紅燈云云，顯係卸責之詞，尚難遽信。而
    被害人王陳美玉因前開車禍受傷之事實，亦有台北市立和平醫院診斷書影本乙紙
    在卷可稽，外並有道路交通事故調查報告表乙紙附卷可參，受處分人即異議人確
    有闖紅燈以致被害人王陳美玉受傷之事實，應堪認定。原處分機關依法裁量，核
    無違誤。本件異議為無理由，應予駁回。據上論斷，應依道路交通案件處理辦法
    第十九條，裁定如主文。
中      華      民      國    九十一    年     十二     月    三十一    日
                                  臺灣板橋地方法院交通法庭
                                          法  官    張宏節
右正本證明與原本無異。
如不服本裁定，應於裁定送達後五日內向本院提出抗告狀。
                                          書記官    黃介南
中      華      民      國    九十二    年      一      月      三      日
